【裁判字號】    97,易緝,113
【裁判日期】    970821
【裁判案由】    毀損
【裁判全文】
臺灣板橋地方法院刑事判決             97年度易緝字第113號
公  訴  人  臺灣板橋地方法院檢察署檢察官
被      告  甲○○
上列被告因毀損案件，經檢察官提起公訴（九十六年度偵字第一
三五○八號），本院判決如下：
    主  文
甲○○犯毀損他人物品罪，處拘役伍拾玖日，如易科罰金，以新
臺幣壹仟元折算壹日。扣案之棒球棍壹支沒收。
    事  實
一、甲○○於民國九十六年五月三日凌晨五時二十五分許，在臺
    北縣板橋市○○街二七巷二三號前，不滿廖麗桃以乙○○所
    有賓士廠牌車號６Ｃ－０６３６號自用小客車佔用路旁二個
    停車位，導致其向友人借用之車號ＦＤ－６６１８號自用小
    客車無法順利停車，竟心生不滿，基於毀損之犯意，持棒球
    棍損壞乙○○所有之上開自用小客車前檔風玻璃，足以生損
    害於乙○○，經廖麗桃報警，員警調閱監視器畫面後始悉上
    情，並扣得棒球棍一支。
二、案經乙○○訴由臺北縣政府警察局海山分局報請臺灣板橋地
    方法院檢察署檢察官偵查起訴。
    理由
一、訊據被告甲○○矢口否認上述犯行，辯稱：伊於上開時地確
    實駕駛車號ＦＤ－６６１８號自用小客車想要停在廖麗桃住
    處前，她有說車子要開走，要伊等一下，沒有與廖麗桃發生
    口角，也沒有砸車，伊當日要把棒球棍帶回家，當初以為是
    在光復停車場與其他車主之糾紛，才會跟警察說要賠償對方
    云云。惟查：乙○○所有之車號６Ｃ－０６３６號賓士廠牌
    自用小客車，停放於其姐廖麗桃位於臺北縣板橋市○○街二
    七巷二三號住處前，於九十六年五月三日凌晨五時三十六分
    許，遭砸毀前方擋風玻璃等情，有乙○○警詢中指述、車籍
    查詢－基本資料詳細畫面一紙及毀損照片二張在卷可稽。廖
    麗桃於警詢、偵查中證稱：於九十六年五月三日五時二十五
    分許，伊移動乙○○所有之上開車輛，當時被告駕駛紅色Ｂ
    ＭＷ廠牌車號ＦＤ－６６１８號自用小客車至車輛後方，以
    為伊要離開，伊告訴他並無離開之意，被告即稱等一下要砸
    車，該日五時三十六分許，伊在房間內就聽到警報器在響，
    跑出來後，就看到乙○○所有之上開車輛前方擋風玻璃被砸
    毀，附近有裝監視錄影器，但是沒有拍到被砸情形，有拍到
    案發當時被告拿疑似柺杖鎖物品在附近行走之情形等語。復
    依據卷內監視器翻拍照片二張，被告於該日凌晨五時四十分
    許，在附近路段持棒球棒經過。復佐以承辦員警張安宏到庭
    證稱：因為廖麗桃有記下甲○○的車號，我查詢之後，聯絡
    車主，車主說他借給甲○○，當天下午甲○○就打電話給我
    ，跟我聯絡上。並沒有發現現場砸車的監視器畫面，惟依據
    被害人提供的時間資料調閱附近之監視器，這段時間只有看
    到甲○○，那時甲○○就打電話給我，我就請甲○○一起來
    里長這邊看監視器，甲○○來到里長辦公室附近之後，他沒
    有進去辦公室裡面看，他說他沒有興趣看，我有跟甲○○說
    我們調查的事情是壹台賓士車車窗被砸，那時候甲○○就說
    看被害人估多少錢，在案發時間前後，調閱監視器畫面，沒
    有看到其他可疑的人，我有問甲○○是不是他砸的，他就說
    對方車子停這樣不好，他是說叫對方估價，他會跟對方聯絡
    ，本來要和解的，估價的價錢甲○○覺得太高，就是因為價
    錢太高了，作筆錄時沒有承認，我有明確告知被告這件案子
    是臺北縣板橋市○○街、中山路交界附近有汽車玻璃被砸之
    事等語。是被告先前因停車位乙事與廖麗桃發生口角，揚言
    要砸車，未幾，廖麗桃發現乙○○上開自用小客車前方擋風
    玻璃遭砸，且經員警調閱監視器畫面，案發時間僅有被告一
    人持棒球棍在附近出現，足認被告確為毀損乙○○前開自用
    小客車檔風玻璃之人，況且，被告於員警通知到案說明時，
    對於毀損行為並無爭執，並承諾賠償，益徵被告確為砸毀自
    用小客車檔風玻璃之人，否則焉會同意賠償。又員警已明確
    告知被告本件犯行之時間地點以及毀損物品內容，並請被告
    一同前往里長辦公室調閱監視器畫面，與被告所稱光復停車
    場之糾紛顯非同一事件，被告焉有誤認之情形，是被告所辯
    無非畏罪之詞，不足採信。被告有上揭犯行，堪以認定。
二、核被告甲○○損壞他人之物所為，係犯刑法第三百五十四條
    之罪。爰審酌被告素行、因細故砸毀他人之物、犯罪手段、
    所生危害、犯後猶否認犯行、不願意和解未與告訴人達成和
    解等一切情狀，量處如主文所示之刑，並諭知易科罰金折算
    標準，以資懲儆。扣案之棒球棍一支，為被告所有供毀損他
    人物品之物，依刑法第三十八條第一項第二款規定沒收。
據上論斷，應依刑事訴訟法第二百八十四條之一、第二百九十九
條第一項前段，刑法第三百五十四條、第四十一條第一項前段、
第三十八條第一項第二款，刑法施行法第一條之一，判決如主文
。
本案經檢察官顏妃琇到庭執行職務。
中    華    民    國    97    年    8     月    21    日
                  刑事第八庭    法  官    絲鈺雲
上列正本證明與原本無異。
如不服本判決，應於判決送達後十日內敘明上訴理由，向本院提
出上訴狀（應附繕本），上訴於臺灣高等法院。
                                書記官    周玉茹
中    華    民    國    97    年    8     月    22    日
附錄本案論罪科刑法條全文：
刑法第三百五十四條
毀棄、損壞前二條以外之他人之物或致令不堪用，足以生損害於
公眾或他人者，處二年以下有期徒刑、拘役或五百元以下罰金。


司法院資訊處製作；財團法人民間司法改革基金會備份。
